臺灣士林地方法院刑事判決
110年度訴字第596號
公  訴  人  臺灣士林地方檢察署檢察官
被      告  李宗賢



上列被告因傷害案件，經檢察官提起公訴（110年度偵緝字第125
9號），本院判決如下：
    主  文
李宗賢犯傷害罪，處拘役伍拾日，如易科罰金，以新臺幣壹仟元
折算壹日。
    事  實
一、李宗賢於民國110年6月15日11時30分許，在交通部臺灣鐵路
    管理局汐止車站（設新北市○○區○○路0號）前，基於傷害之
    犯意，接續以徒手毆打、腳踢陳羽寰，致陳羽寰受有頭部、
    雙側肩部及上臂、雙側小腿挫傷之傷害。嗣陳羽寰報警而查
    悉上情。
二、案經陳羽寰訴由新北市政府警察局汐止分局報告臺灣士林地
    方檢察署檢察官偵查起訴。
    理  由
壹、證據能力部分：
    本判決引用被告以外之人於審判外之陳述，雖屬傳聞證據，
    然當事人於準備程序均同意作為證據（見本院110年度訴字
    第596號卷【下稱本院卷】第23頁），本院審酌上開證據資
    料作成時之情況，尚無違法不當及證明力明顯過低之瑕疵，
    認為以之作為證據應屬適當，揆諸刑事訴訟法第159條之5第
    1項規定，均有證據能力。
貳、實體部分：
一、本案認定犯罪事實所憑之證據及理由： 
    訊據被告李宗賢固坦承有於上揭時、地與告訴人陳羽寰發生
    爭執，並有徒手毆打告訴人頭部等情，惟矢口否認有何傷害
    犯行，辯稱：我看到告訴人被4、5個人打，好奇走過去被告
    訴人揮到眼鏡，我才去打告訴人的頭一下，但沒有打其他部
    位云云。惟查：
（一）被告於110年6月15日11時30分許，在交通部臺灣鐵路管理
      局汐止車站前，徒手毆打告訴人頭部之情，為被告所不爭
      執（見本院卷第22、80頁），核與告訴人之證述相符（見
      本院卷第66至71頁），復有員警密錄器影像、路口監視器
      畫面在卷可稽（見臺灣士林地方檢察署110年度偵字第140
      57號卷【下稱偵卷】第49至50、65至68頁）；而告訴人於
      案發當日就診，經診斷受有頭部、雙側肩部及上臂、雙側
      小腿挫傷之傷害等情，亦有鴻海診所診斷證明書（下稱偵
      卷第13頁），是上開事實，首堪認定。
（二）告訴人於本院審理中證稱：當天被告歐打我的頭、手臂和
      腳，我大部分是坐著被打，之後我就打110報警，警察請
      我去驗傷，我就走路去診所驗傷，起訴書所載傷勢就是當
      時被毆打所造成的等語（見本院卷第67至71頁）。本院於
      準備程序中當庭勘驗員警密錄器畫面，內容略以：A男為
      著黑色上衣淺色短褲戴帽者、B男為著藍色無袖背心者。
      密錄器朝向A男方向移動，警員陳玉剛於11：53：25時抓
      住A男的右手警，員陳玉剛再度將A男攜回案發處；另一警
      員亦進入畫面對A男說：我們來看到是你在打人啊。另經
      勘驗路口監視器畫面，內容略以：甲男為人偶左方著黑色
      上衣者、乙男為著背有編號2號球衣背心者。甲男於11：4
      3：03許走至乙男附近並比劃右手，再於11：43：06許舉
      起右手向乙男揮擊，嗣甲男於11：43：13往畫面左方走去
      時轉身向乙男方向揮動右手1次，後再度走回乙男所坐之
      處，11：43：56許甲男向乙男走近，並以右腳踢踹乙男腿
      部，有本院勘驗筆錄暨截圖在卷可稽（見本院卷第25至26
      、33至41頁），證人即到場處理之員警陳玉剛則於本院審
      理中證稱：我到場時是看到告訴人坐著、被告站著並從告
      訴人頭上打下去，我趕快跑過去把他們拉開，密錄器影像
      中的A男是被告、穿藍色運動背心者是告訴人；而路口監
      視器畫面中的甲男就是被告，因為我有把監視器畫面看完
      ，被告從座位上起來打告訴人再走回去，和我們抵達現場
      時看到被告的狀況都是同一人等語（見本院卷第60至66頁
      ），足見被告確有朝告訴人頭部、小腿等多處攻擊，致告
      訴人受有如事實欄所載之傷勢甚明。
（三）被告雖辯稱：路口監視器中的甲男不是我，我只有打告訴
      人頭部一下，告訴人的傷不是我造成的云云，然查，告訴
      人遭被告以上開行為攻擊後，經到場處理之警察告知隨即
      前往鄰近之診所驗傷，經診斷受有事實欄所載之傷害等情
      ，業據本院認定如前，且該等傷勢亦與監視器畫面中攻擊
      告訴人之人動作相符，堪認告訴人所受之上述傷勢，確係
      被告本案之傷害犯行造成無訛，被告上開所辯，顯係卸責
      之詞，不足採憑。
（四）至告訴人雖稱：案發當天我被被告及其友人約4、5人圍毆
      等語。觀諸路口監視器畫面，告訴人確有遭被告以外之人
      包圍並毆打之情，有本院勘驗筆錄暨截圖在卷可稽（見本
      院卷第25至26頁、第33至41頁），惟告訴人已明確證述其
      受有事實欄所載之傷勢確係被告所造成，業據論述如前，
      卷內復無其他證據足以證明被告與在場其他真實年籍姓名
      不詳之人有何犯意聯絡，即難以共同正犯評價，附此敘明
      。
（五）綜上所述，本案事證明確，被告所辯應不可採，其上開傷
      害犯行洵堪認定，應依法論科。
二、論罪科刑
（一）核被告所為，係犯刑法第277條第1項之傷害罪。被告接續
      以徒手方式毆打、腳踢告訴人等情，依一般社會健全觀念
      ，各該舉動之獨立性極為薄弱，而係以單一行為之數個舉
      動，於密切接近之時間，在同一地點，接續侵害同一法益
      ，又其主觀上，亦自始至終認為係在行為過程中之各個舉
      動，乃犯罪行為之一部分，而接續完成整個犯罪，故被告
      上揭傷害之行為，在刑法評價上，應視為數個舉動之接續
      施行，合為包括之一行為予以評價，是被告所為本案傷害
      犯行，均屬接續犯而為包括一罪。公訴意旨漏未論及接續
      犯，應予補充。
（二）爰以行為人之責任為基礎，並審酌被告與告訴人素不相識
      ，縱發生爭執，仍應尋求和平解決之途，而不得率以暴力
      相向，詎被告不思此道，竟以前述手段傷害告訴人，致告
      訴人受有前揭傷勢，可見被告情緒控制力欠佳，未能尊重
      他人之身體法益，所為應予責難。復參酌被告犯後始終否
      認犯行，迄今亦未與告訴人達成和解及賠償告訴人所受損
      害，以資減輕或彌補其所生危害，難認其犯後有何悔意；
      考量被告前有妨害自由、公然侮辱等刑事犯罪科刑紀錄（
      不構成累犯），有臺灣高等法院被告前案紀錄表在卷可參
      ，堪認其素行非佳，並兼衡被告之犯罪動機、目的、告訴
      人所受傷勢狀況，暨被告於本院審理時自陳之教育程度及
      家庭生活與經濟狀況等一切情狀（見本院卷第81頁），量
      處如主文所示之刑，並諭知易科罰金之折算標準。
據上論斷，應依刑事訴訟法第299條第1項前段，刑法第277條第1
項、第41條第1項前段，刑法施行法第1條之第1項，判決如主文
。　　
中　　華　　民　　國　　111 　年　　3 　　月　　3　　日
                  刑事第八庭　審判長法  官  蔡守訓
　　　　　　　　　 
　　　　　　　　　                  法  官  蘇琬能
　　　　　　　　　
　　　　　　　　　                  法  官  黃依晴
以上正本證明與原本無異。
如不服判決應於收受送達後20日內向本院提出上訴書狀，並應敘
述具體理由。如其未敘述上訴理由者，應於上訴期間屆滿後20日
內向本院補提上訴理由書（均需按照他造當事人之人數附繕本）
「切勿逕送上級法院」。告訴人或被害人如對於本判決不服者，
應具備理由請求檢察官上訴，其上訴期間之計算係以檢察官收受
判決正本之日期為準。因疫情而遲誤不變期間，得向法院聲請回
復原狀。
                                   書記官   楊雅媖
中　　華　　民　　國　　111 　年　　3 　　月　　4　　日
附錄本判決論罪科刑之法條依據：
中華民國刑法第 277 條
傷害人之身體或健康者，處五年以下有期徒刑、拘役或五十萬元
以下罰金。
犯前項之罪，因而致人於死者，處無期徒刑或七年以上有期徒刑
；致重傷者，處三年以上十年以下有期徒刑。